# Юрий Бочкарев 24 мая, 1988

Москва (Россия) • baltazar.bz@gmail.com • linkedin • github

#### О себе

Linux Python backend-разработчик с 15+ годами опыта в разработке, тестировании, и поддержке сложных программных продуктов. 6+ лет опыта на Python, 3+ года опыта на Go, 6+ лет опыта на C++, имеется опыт низкоуровневой разработки. Ориентирован на результат и доведение задач до конца, параллельно с освоением новых навыков, утилит и технологий. Пишу эффективный, поддерживаемый и тестируемый код.

#### Опыт работы

Pexip – решение для видеоконференций

Осло

#### Старший разработчик (Облачный сервис)

сентябрь 2019 - настоящее время

- Разработал аналитическую платформу, которая включает следующие сервисы:
- сервис для получения мгновенной информации о текущих звонках, конференциях, устройствах, пользователях и т.д. (Golang, HTTP, websockets, Google PubSub)
- сервис для хранения исторической информации о числе звонков, конференций, общего/одновременного количества участников, и т.д. (Golang, sqlite, LMDB (embedded key-value store), HTTP)
- сервис для консолидации информации о звонках и смежных событиях (Golang, MySQL, Google PubSub)
- сервис нотификаций (desktop/mobile) (Golang, FCM, APN)
- Используемые технологии: Docker, GCP/Google Cloud, Kubenetes, Gitlab, Grafana, Kibana, Loki, Ubuntu

## IPONWEB – платформа предоставления Интернет-рекламы (RTB, Ad exchange, DSP, SSP)

### Старший разработчик (Internal Tools, Bidswitch)

июнь 2017 – сентябрь 2019

- Перевёл систему управления пользователями и их ролями между отделами компании для ускорения и упрощения типичных операций (Python3.6, Diango 1.11, Diango Rest Framework 3.6, Gabbi HTTP testing suite)
- Интегрировал сторонние API со внутренней системой мониторинга расхождения затрат (Python3.6, PostgreSQL 9.6)
- ullet Добавил поддержку массовых операций в сервис блокировки креативов, что позволило экономить  $\sim \! 1$  час в день команде поддержки (Python3.6, PostgreSQL 9.6)
- Интегрировал клиентский API со внутренней системой одобрения креативов (Python3.5, asyncio, Cassandra
- Оптимизировал микросервис для обновления групповой принадлежности пользователей и сократил время обработки в ~3 раза (Python 3.4, pytest, pymongo, TokuMX)
- Разработал микросервис для предоставления АРІ (фасада) ко внутренней БД в рамках интеграции с клиентом (Golang 1.8, Cassandra 2.6)
- Добавил метрики внутренного состояния в утилиту для загрузки данных из логов в БД (C++ 11, Cassandra
- Процесс разработки: Scrum, Kanban
- Используемые технологии: Docker, Kubenetes, Sentry, Jenkins, Artifactory, OBS, Graphite, Grafana, Kibana, Ubuntu, Alpine

#### Старший разработчик (Technology)

май 2016 – июнь 2017

- Разработка бекенда сервиса визуализации и предсказания состояния рекламной кампании (Python, Django, Numpy, Scipy, Pandas)
- Интегрировал функциональность сервиса предсказаний с тестовыми стендами
- Процесс разработки: Scrum + Kanban

#### Разработчик (Technology)

июль 2014 – май 2016

- Оптимизировал сетевой компонент сервера управления бюджетом в рекламных кампаниях, что сократило время обработки данных на 30% (Python, Twisted, Numpy, Pandas)
- Разработал и поддерживал инфраструктуру непрерывного тестирования (Jenkins, Trial, pytest, собственные тестовые стенды)

## Разработчик (R&D)

январь 2013 – июль 2014

сентябрь 2009 – январь 2013

- Провёл рефакторинг сервиса доставки данных, что позволило сделать его более модульным, тестируемым и надёжным (Python, BASH, Django)
- Добавил метрики производительности для соответствия установленным в компании договорённостям по SLA
- Стандартизировал формат описания передачи данных между компонентами и сервисами платформы
- Ускорил время доставки файлов задействуя решения, основанные на UDP (UDT)

## SmartLabs – цифровое интерактивное телевидение (IPTV, DVB, OTT TV)

Москва

## Разработчик системного отдела

Разработал RTSP-редиректор пользовательских запросов на просмотр видеоконтента (C++, Qt)

- Разработал средство автоматизации распространения видеоконтента на серверы клиента (C++, Qt)
- Интегрировал сторонний сервис шифрования видео (VeriMatrix)

- Оптимизировал скорость перемотки в видеосервере, реализовав быстрый алгоритм поиска файловых сегментов (C++, Qt, STL, live555)
- Реализовал клиент адаптивного стриминга для использования в приставках Set-Top Box (C++, Qt, Apple HTTP Streaming)
- Разработал средство автоматизации сборки компонентов платформы (Python)
- Участвовал в разработке сервера адаптивного стриминга (Python)
- Сопутствующие протоколы: HLS, HTTP, XML RPC, SOAP, RTSP

## Автоскан Ульяновск

#### Разработчик

сентябрь 2007 – май 2009

- Прототипирование и разработка сетевого приложения передачи видео в реальном времени (C++, Qt, OPAL, libjingle)
- Автоматизация тестирования приложения (AutoIt, Erlang)
- Сопутствующие протоколы: XMPP, SIP, RTP, STUN

#### Ульяновский Государственный Технический Университет

Ульяновск

Техник

сентябрь 2006 – сентябрь 2007

- Администрирование класса (11 компьютеров, ASP Linux 9.0 и Microsoft Windows 2003)
- Организация системы видеонаблюдения в классе, техническая поддержка

#### Образование

## Ульяновский Государственный Технический Университет

Ульяновск

**степень магистра**, Факультет Информационных Систем и Технологий, диплом ВМА 0105774 **степень бакалавра**, Факультет Информационных Систем и Технологий, диплом АВБ 0512119

2007 – 2009 2003 – 2007

## Дополнительное образование

Information Technology Alliance		coursera.org	
Clojure Course	апрель 2013	Machine Learning: Classification	апрель 2016
udacity.com		Теория Игр (HSE)	март 2016
Programming a Robotic Car Artificial Intelligence coursera.org Computing for Data Analysis Algorithms: Design and Analysis, Part I Machine Learning	апрель 2012 декабрь 2011 октябрь 2012 апрель 2012 декабрь 2011	Machine Learning: Regression	февраль 2016
		ML Foundations: A Case Study Approach	февраль 2016
		Cloud Computing Applications	октябрь 2015
		Image and Video Processing	март 2015
		Algorithmic Thinking	ноябрь 2014
		Cryptography, Part I	июнь 2014
		Write Like Mozart	март 2014
		Discrete Optimization	август 2013
		Functional Programming Principles in Scala	декабрь 2012

#### Навыки

**Технические** OC: GNU/Linux (c 2009), Windows (2001 – 2009). Основные языки программирования: Python, C++. Также небольшой опыт: Go, Haskell, Clojure, R, Scala, Erlang, Lua, AutoIt, Java, Octave, x86 assembler. VCS: hg, git, svn. Технологии: Unit Testing, паттерны проектирования, UML. Фреймворки: Twisted, Pyramid, Django, Pandas, Scipy.

Языковые Русский (носитель языка), English (advanced), Norwegian (intermediate)